【裁判字號】    99,交抗,1775
【裁判日期】    990909
【裁判案由】    違反道路交通管理處罰條例
【裁判全文】
臺灣高等法院交通事件裁定            99年度交抗字第1775號
抗  告  人
即受處分人  甲○○
上列抗告人因違反道路交通管理處罰條例案件，不服臺灣臺北地
方法院，中華民國99年8月16日所為裁定（99年度交聲字第713號
），提起抗告，本院裁定如下：
    主  文
抗告駁回。
    理  由
一、原裁定意旨略以：抗告人即受處分人甲○○於民國97年5 月
    7日12時28分，騎車號CRF-072號重型機車，在臺北縣汐止市
    ○○路○ 段與南陽街之有燈光號誌管制之交岔路口闖紅燈，
    為警以抗告人有違反道路交通管理處罰條例第53條第1 項規
    定之行為，予以拍照後逕行舉發。嗣經原處分機關臺北市交
    通事件裁決所於97年10月14日裁罰後（於同日送達由異議人
    簽收），抗告人不服，向原審法院聲明異議，為原審於97年
    11月21日以97年度交聲字第2846號裁定駁回異議，抗告人提
    起抗告，為本院於97年12月29日以97年度交抗字第2296號以
    抗告不合法駁回確定在案等情，業經原審調閱上開交通事件
    卷宗查核無訛。是抗告人先前既曾以同一違規事實經原處分
    機關裁處，並經原審駁回聲明異議，嗣經本院駁回抗告確定
    ，抗告人復就同一交通違規事件再行聲明異議，已違一事不
    再理原則，其聲明異議不合法律上之程式，且無從補正，應
    予駁回等語。
二、抗告意旨略以：抗告人再聲明異議，在於更改抗告人交通違
    規事實為不依箭頭指示號誌行駛，而非闖紅燈，並無違反「
    一罪不兩罰」原則。另請求法官開立一張讓抗告人可以先行
    免罰、換發行照及駕照之證明，為此提起抗告云云。
三、經查：
(一)按交通法庭認為聲明異議不合法律上之程式者，應以裁定駁
    回之，此於抗告程序準用之。道路交通案件處理辦法第18條
    前段、第26條定有明文。又按同一案件（內容相同之事實）
    ，僅能為一次司法機關審理之客體，經實體裁判確定後，產
    生既判力，此為「一事不再理」原則，亦稱「一罪不兩罰」
    原則。受處分人就已經裁定駁回聲明異議確定之同一交通違
    規事實，重複向法院聲明異議，應認不合法律上之程式，予
    以駁回。
(二)上開交通違規事件，抗告人不服原處分機關之裁罰，向原審
    法院聲明異議，經原審法院以97年度交聲字第2846號裁定駁
    回其異議，嗣經本院以97年度交抗字第2296號駁回抗告確定
    ，有各該裁定在卷可稽。本件抗告人對同一交通違規行為，
    復向原審法院聲明異議，顯係就已裁定確定之同一交通違規
    事實，重複聲明異議，依上揭說明，自不合法律上程式，原
    審法院因而駁回異議，並無不合。抗告人仍執前詞指摘原裁
    定不當，為無理由，應予駁回。
據上論結，依道路交通案件處理辦法第26條，刑事訴訟法第412
條，裁定如主文。
中    華    民    國    99    年    9     月    9     日
                  刑事第二十四庭審判長法  官  李錦樑
                                      法  官  陳恒寬
                                      法  官  張惠立
以上正本證明與原本無異。
不得再抗告。
                                      書記官  陳珮茹
中    華    民    國    99    年    9     月    9     日

司法院資訊處製作；財團法人民間司法改革基金會備份。
